臺灣桃園地方法院刑事判決　　　　　96年度易字第47號
公　訴　人　臺灣桃園地方法院檢察署檢察官
被　　　告　戊○○
　　　　　　丙○○
　　　　　　甲○○
　　　　　　張湘宜
　　　　　　丁○○
上五人共同
選任辯護人　張育祺律師
上列被告因賭博案件，經檢察官提起公訴（九十五年度偵字第一
八○三六號），被告等人於準備程序進行中均就被訴事實為有罪
之陳述，經本院告知簡式審判程序之旨，聽取檢察官及當事人意
見後，本院合議庭裁定由受命法官獨任行簡式審判程序審理，本
院判決如下：
    主    文
丙○○、甲○○、張湘宜、丁○○、戊○○共同意圖營利，聚眾
賭博，各處有期徒刑肆月，如易科罰金，均以新臺幣壹仟元折算
壹日。扣案如附表二所示之物均沒收。
    事    實
一、戊○○、丙○○、甲○○、張湘宜、丁○○等人均明知乙○○（另案審理）為桃園縣八德市○○路一四四二號二、三樓
    「正大電子遊戲場」（於民國八十四年十一月六日申請核准
    以正大電子遊戲場為營利事業登記及桃園縣政府電子遊戲場
    營業登記）之實際負責人，竟與乙○○基於共同犯意聯絡，
    於附表一所示時間及薪資受僱於乙○○，除戊○○兼任現場
    負責人外均擔任開分員之工作，而與乙○○基於意圖營利提
    供賭博場所、聚眾賭博及賭博財物之共同犯意聯絡，由乙○○在上開公眾得進出之場所內，擺放雙魚座滿天星ＰＫ機臺
    四十四臺、八人座賓果行星一臺、小瑪莉電玩三臺等電子遊
    戲機，再由戊○○、丙○○、甲○○、張湘宜、丁○○等人
    為不特定賭客兌換代幣或開、洗分，以供顧客把玩電子遊戲
    機並賭博財物。店內賭博方式係賭客入場後，若選定欲把玩
    之賭博機臺時，以新臺幣（下同）五百元或一千元以一比一
    比例在選定之機臺由開分員開五百分或一千分後，由賭客決
    定每次押注之分數，若中彩可得不等倍數之分數，若未中彩
    ，所押的分數會被機臺沒收，賭客不續玩時，可示意開分員
    洗分兌換現金，方式係由開分員檢視機臺上之剩餘分數後，
    將現金放在正大電子遊戲場內二樓往三樓樓梯間之隱密處所
    ，再由開分員告知賭客現金藏放地點，由賭客自行至上開處
    所將現金取出，藉此兌換金錢避人耳目。嗣於九十五年八月
    十四日二十三時許，經桃園縣政府警察局八德分局員警持本
    院核發之九十五年度聲搜字第八五○號搜索票，前往上址搜
    索時，因適有劉呈祥、蘇進松、蘇江鎮、許鐵祥（以上四人
    業經檢察官為職權不起訴處分）、林華、簡長平、楊錦鴻、
    簡柏泰、陳壹明、李明恩、莊燊斌、呂鴻江、張秋元、黃金
    益、莊永環、陳文仁、吳玉書、呂芳誌、黃英美（以上十五
    人均經檢察官另案聲請簡易判決處刑）等十九名賭客前往上
    開處所賭博，而為警當場查獲，並扣得如附表二、三所示之
    物。
二、案經桃園縣政府警察局八德分局報請臺灣桃園地方法院檢察
    署檢察官偵查起訴。
    理    由
一、上揭事實，業據被告戊○○、丙○○、張湘宜、丁○○等五
    人於本院審理時坦承不諱，而乙○○所經營之「正大電子遊
    戲場」，係以扣案之電動遊戲機臺與前來消費之客人賭博財
    物，並提供兌換現金等情，業經證人即在場賭客劉呈祥、蘇
    進松、蘇江鎮、許鐵祥於警詢及檢察官偵訊時證述明確，核
    與證人即在場賭客林華、簡長平、楊錦鴻、簡柏泰、陳壹明
    、李明恩、莊燊斌、呂鴻江、張秋元、黃金益、莊永環、陳
    文仁、吳玉書、呂芳誌、黃英美等人於警詢及檢察官偵訊時
    所證述之來店把玩之客人，欲把玩所擺設之賭博性電動遊戲
    機臺時，以五百元或一千元以一比一之比例在選定之機臺由
    開分員開五百分或一千分，並由賭客決定每次押注之分數，
    若中彩可得不等倍數之分數，若未中彩，所押的分數會被機
    臺沒收等情節相符，復有戊○○、甲○○、丁○○、丙○○
    、張湘宜指認相片、現現場翻拍照片、桃園縣政府營利事業
    登記證、桃園縣政府電子遊戲場業營業級別證及扣案如附表
    二所示之物可資佐證。綜上，本件被告五人等自白均與事實
    相符，可採為本案論罪科刑之基礎。是本件事證明確，被告
    五人等犯行均堪認定。
二、按刑事法若干犯罪行為態樣，本質上原具有反覆、延續實行
    之特徵，立法時既予特別歸類，定為犯罪構成要件之行為要
    素，則行為人基於概括之犯意，在密切接近之一定時、地持
    續實行之複次行為，倘依社會通念，於客觀上認為符合一個
    反覆、延續性之行為觀念者，於刑法評價上，即應僅成立一
    罪。學理上所稱「集合犯」之職業性、營業性或收集性等具
    有重複特質之犯罪均屬之，例如經營、從事業務、收集、販
    賣、製造、散布等行為概念者是。查被告戊○○、丙○○、
    甲○○、張湘宜、丁○○等人係受雇於乙○○擔任「正大電
    子遊戲場」服務人員，負責開洗分及兌換賭金等工作，且遊
    戲場擺設機具高達四十八台之多，即被告五人等提供場所經
    營「正大電子遊戲場」，聚眾從事賭博性之電動玩具業，本
    質上即具有反覆性，行為人基於概括之犯意，在密切接近之
    一定時間及空間內反覆從事賭博性之電動玩具業，無非執行
    業務所當然，於行為概念上，應認為包括的一罪，無連續犯
    或併合論罪可言（最高法院九十五年度台上字第一○七九號
    判決意旨參照）。再者，其五人等不僅以電子遊戲機具與不
    特定人對賭，且因該電子遊戲機具內部ＩＣ程式可人為操控
    賠率，經營者自由操控，顯佔迎面，可獲高利，則被告等亦
    有營利意圖，而其等共同經營「正大電子遊戲場」為公共場
    所，而擺設之機具高達四十八台之多，其等利用機器與不特
    定多數之人賭博財物，是被告等五人顯係共同意圖營利提供
    賭博場所及聚眾賭博。核被告戊○○、丙○○、甲○○、張
    湘宜、丁○○等人所為，係犯刑法第二百六十八條之意圖營
    利供給賭博場所罪、意圖營利聚眾賭博罪及同法第二百六十
    六條第一項前段之普通賭博罪。被告戊○○、丙○○、甲○○、張湘宜、丁○○等人與乙○○就前開犯行有犯意聯絡及
    行為分擔，為共同正犯。又其等被告分別於附表一所示時間
    受僱於乙○○，而以擺設上開電子遊戲機臺接續與不特定賭
    客賭博財物之犯行，其時間密接不曾間斷、地點相同未曾更
    迭，依一般社會通念可認為屬單一賭博犯罪決意之一行為。
    從而，期間與多數賭客對賭，即屬單一犯意行為之接續，為
    接續犯，僅論以一罪。其等所犯上開三罪間，係以一行為觸
    犯數罪名，為想像競合犯，應依刑法第五十五條規定，從一
    重意圖營利，聚眾賭博罪處斷。公訴人雖僅就意圖營利供給
    賭博場所、意圖營利聚眾賭博罪之犯行提起公訴，而未敘及
    被告等人另涉犯普通賭博罪名部分，然此部分與業經起訴且
    前揭經論罪科刑部分，有想像競犯之裁判上一罪關係，自為
    起訴效力所及，本院應併予審究，附此序明。爰審酌現今電
    玩業者常有掛羊頭賣狗肉，表面上經營娛樂機台，實則暗中
    為客人兌換現金之不法情事，及被告五人等犯罪之動機、目
    的、手段、賭博性電動機具對社會造成之危害、被告五人犯
    罪後均坦承上開犯行等一切情狀，各量處如主文所示之刑，
    並分別諭知易科罰金之折算標準，以示懲儆。
三、沒收部分：
(一)扣案如附表二編號十一至十六所示之賭博性電子遊戲機具及
    於二樓店內櫃檯內扣得如附表二編號一之賭資現金四萬五千
    四百元，係當場賭博之器具與在兌換籌碼處之財物，不問屬
    於犯人與否，均應依刑法第二百六十六條第二項規定沒收。
(二)扣案如附表二編號二至十所示之物，係共犯乙○○所有，供
    其與被告等人共犯意圖營利聚眾賭博罪所用之物，業據被告
    戊○○、丙○○供明在卷，爰依刑法第三十八條第一項第二
    款規定宣告沒收。
(三)至扣案如附表三編號一所示之現金，被告戊○○否認為賭資
    ，本院又查無其他積極證據可茲證明係賭資；而如附表三編
    二號所示之鑰匙二支丁○○亦否認為共犯乙○○所有，又非
    違禁物，自無從宣告沒收；另由被告戊○○交付證人劉呈祥
    如附表三編號三之五千元，並非當場在賭台或兌換籌碼處之
    財物，而係劉呈祥因犯賭博罪所得之財物，亦不得於本案宣
    告沒收，附此敘明。
據上論斷，應依刑事訴訟法第二百七十三條之一第一項、第二百
九十九條第一項前段，刑法第二十八條、第二百六十八條、第二
百六十六條第一項前段、第二項、第五十五條、第四十一條第一
項前段、第三十八條第一項第二款，刑法施行法第一條之一第一
項、第二項前段，判決如主文。
本案經檢察官董良造到庭執行職務
中　　華　　民　　國　　96　　年　　2　　月　　27　　日
      　　　　　　　　　臺灣桃園地方法院刑事第十庭
                                    法　官　柯姿佐
上正本證明與原本無異。如不服本判決，應於判決送達後10日內
向本院提出上訴狀（應附繕本），上訴於臺灣高等法院。
                                    書記官  蔡紫凌
中　　華　　民　　國　　96　　年　　3 　　月　　6 　　日
中華民國刑法第266 條（普通賭博罪與沒收物）
在公共場所或公眾得出入之場所賭博財物者，處1 千元以下罰金
。但以供人暫時娛樂之物為賭者，不在此限。
當場賭博之器具與在賭檯或兌換籌碼處之財物，不問屬於犯人與
否，沒收之。
中華民國刑法第268 條（圖利供給賭場或聚眾賭博罪）
意圖營利，供給賭博場所或聚眾賭博者，處3 年以下有期徒刑，
得併科3千 元以下罰金。
附表一：
┌──┬────┬────────┬──────┐
│編號│ 姓名　 │     受僱時間　 │　每月薪資　│
│    │　　　　│　　            │ （新台幣） │
├──┼────┼────────┼──────┤
│一  │戊○○  │九十四年十一月間│ 二萬五千元 │
│    │        │某日至同年八月十│ 　         │
│    │        │四日止          │            │
├──┼────┼────────┼──────┤
│二  │丙○○  │九十五年八月一日│二萬一千元　│
│    │        │至同年八月十四日│            │
│    │        │止              │            │
├──┼────┼────────┼──────┤
│三  │甲○○  │九十五年八月一日│二萬元　    │
│    │　      │至同年八月十四日│            │
│    │        │止              │            │
├──┼────┼────────┼──────┤
│四  │張湘宜　│九十五年八月一日│二萬三千元　│
│    │        │至同年八月十四日│            │
│    │        │止              │            │
├──┼────┼────────┼──────┤
│五  │丁○○  │九十五年二月一日│二萬一千元　│
│    │        │至同年八月十四日│            │
└──┴────┴────────┴──────┘
附表二：
┌──┬────────┬────┬───────┐
│編號│  扣案物名稱    │ 數  量 │    備   註   │
├──┼────────┼────┼───────┤
│一  │賭資：新臺幣    │四萬五千│二樓櫃檯查獲  │
│    │                │四百元  │              │
├──┼────────┼────┼───────┤
│二  │賭客電話簿      │三本    │二樓櫃檯查獲  │
├──┼────────┼────┼───────┤
│三  │賭客年籍資料簿  │一本    │二樓櫃檯查獲  │
├──┼────────┼────┼───────┤
│四  │八月份（八月一日│十一張  │二樓櫃檯查獲  │
│    │至八月十四日）來│        │              │
│    │客登記表        │        │              │
├──┼────────┼────┼───────┤
│五  │賭客帳冊登記簿  │一本    │二樓櫃檯查獲  │
├──┼────────┼────┼───────┤
│六  │正大育樂娛樂券  │一本    │二樓櫃檯查獲  │
├──┼────────┼────┼───────┤
│七  │開分鑰匙        │八支    │二樓櫃檯查獲  │
├──┼────────┼────┼───────┤
│八  │電腦主機        │一台    │二樓櫃檯查獲  │
├──┼────────┼────┼───────┤
│九  │積分顯示器      │一台    │              │
├──┼────────┼────┼───────┤
│十  │賭客中分證明單  │一張    │丙○○持有保管│
│    │                │        │，二分區五號檯│
│    │                │        │查獲          │
├──┼────────┼────┼───────┤
│十一│雙魚座滿天星ＰＫ│四十四台│              │
│    │機臺            │        │              │
├──┼────────┼────┼───────┤
│十二│雙魚座滿天星ＰＫ│四十四塊│              │
│    │機臺ＩＣ版      │        │              │
├──┼────────┼────┼───────┤
│十三│八人座賓果行星電│一台    │              │
│    │玩機臺          │        │              │
├──┼────────┼────┼───────┤
│十四│八人座賓果行星電│九塊    │              │
│    │玩機臺ＩＣ版    │        │              │
├──┼────────┼────┼───────┤
│十五│小瑪莉電玩機臺  │三台    │              │
├──┼────────┼────┼───────┤
│十六│小瑪莉電玩機臺Ｉ│三塊    │              │
│    │Ｃ版            │        │              │
└──┴────────┴────┴───────┘
附表三：
┌──┬────────┬────┬───────┐
│編號│   扣案物名稱   │  數量  │    備   註   │
├──┼────────┼────┼───────┤
│一  │現金：新臺幣    │十五萬元│二樓櫃檯內查獲│
├──┼────────┼────┼───────┤
│二  │鑰匙            │二支    │丁○○持有    │
│    │                │        │              │
├──┼────────┼────┼───────┤
│三  │現金：新臺幣    │五千元  │劉呈祥所有    │
└──┴────────┴────┴───────┘
